# 收入如何确认？

提问人：zhmjzhf 时间：2023-03-16 15:31:51
陈版主您好！某公司拟上市，业务为连锁洗衣。商业模式为：客户先预付，办理充值卡，根据充值额大小，赠送相应金额，比如冲 5000 ，送 5000 ，卡里就有 10000 元，冲 2000 ，送 1000 ，卡里有 3000 ，送的金额都不一样，还有一些折扣办卡，折扣也都不一样，但是客户在具体消费时，洗衣收银消费系统无法区分充值卡的折扣是多少，只能确定虚拟销售额（就是卡上的金额消费多少），无法确定实际消费额，因此企业现在是在收到预收款时，就开具发票，确认收入。显然这样做是违反会计准则的，而且成本不配比，请问陈老师，有没有什么合理的收入确认办法？

回答人：chenyiwei
如果对外发行的充值卡数量较多，折扣幅度不一，但财务系统中不可能针对每张充值卡分别建立合同负债明细账的，则建议采用加权平均的方法，即：
某月计量收入时对应的折扣幅度=100%-（月初合同负债余额+本月实收充值金额）/（月初业务系统中可用消费额度总数+本月因充值或赠送增加的消费额度总数）*100%
某月结转充值卡消费的收入=业务系统中反映的本月实际使用的消费额度*（1-本月计量收入时对应的折扣幅度）
月末合同负债余额=月初合同负债余额+本月实收充值金额-本月结转充值卡消费的收入金额。